【裁判字號】    98,上易,1699
【裁判日期】    980831
【裁判案由】    毀損
【裁判全文】
臺灣高等法院刑事判決                98年度上易字第1699號
上  訴  人
即  被  告  甲○○
上列上訴人因毀棄損害案件，不服臺灣臺北地方法院98年度易字
第31號，中華民國98年6月8日第一審判決（起訴案號：臺灣臺北
地方法院檢察署97年度偵字第26117號），提起上訴，本院判決
如下：
    主  文
上訴駁回。
    理  由
一、依刑事訴訟法第350條、第361條、第362條、第367條規定，
    不服地方法院之第一審判決而上訴者，須提出上訴書狀，並
    應敘明具體理由，為上訴必備之程式；其所提出之書狀未敘
    述上訴理由，或僅曾以言詞陳述上訴理由者，均應於上述期
    間屆滿後20日內補提理由書於第一審法院。第一審法院經形
    式審查，認逾期未補提上訴理由者，應定期間先命補正；逾
    期未補正者，為上訴不合法律上之程式，應以裁定駁回。倘
    已提出上訴理由，但所提非屬具體理由者，則由第二審法院
    以上訴不合法律上之程式，判決駁回。而所謂具體理由，必
    係依據卷內既有訴訟資料或提出新事證，指摘或表明第一審
    判決有何採證認事、用法或量刑等足以影響判決本旨之不當
    或違法，而構成應予撤銷之具體事由，始克當之（例如：依
    憑證據法則具體指出所採證據何以不具證據能力，或依憑卷
    證資料，明確指出所為證據證明力之判斷如何違背經驗、論
    理法則）；倘僅泛言原判決認定事實錯誤、違背法令、量刑
    失之過重過輕微，而未依上揭意旨指出具體事由，或形式上
    雖已指出具體事由，然該事由縱使屬實，亦不足以認為原判
    決有何不當或違法者（例如：對不具有調查必要性之證據，
    法院未依聲請調查亦未說明理由，或援用證據不當，但除去
    該證據仍應為同一事實之認定），皆難謂係具體理由，俾與
    第二審上訴制度旨在請求第二審法院撤銷、變更第一審不當
    或違法之判決，以實現個案救濟之立法目的相契合，並節制
    濫行上訴（最高法院97年度台上字第892號判決參照）。又
    第二審法院認為上訴書狀未敘述理由，依刑事訴訟法第367
    條但書規定，始應定期間命其補正。如認上訴書狀已敘述理
    由，但其理由非屬具體，其所為上訴，即不符上訴之法定要
    件，自得逕行判決駁回，無定期命補正問題（最高法院97年
    度台上字第3599號判決參照）。
二、本件上訴人不服原審判決，提起上訴，上訴狀理由略以：（
    一）有政治的情況，行政、司法不明，當時有人數百人以上
    ，分批以言語刺激累積情緒致犯罪甚為明顯。（二）砸車當
    夜，王百慧車旁排水孔插有鐵管，路另邊掁王宮外旁有水泥
    洗手台，原持剪刀下去，懷疑有政治設計的可能，致使重砸
    。（三）政治事件派遣多人「外人」在我家樓下罵叫「狗」
    「狗東西」「什麼東西」，命令「笑」命令「下來」「做」
    ...等云云。
三、查本案原審判決以被告對犯罪事實自白不諱，並佐以證人即
    被害人王百慧於警詢中之指證，及車籍查詢基本資料、文山
    一分局處理遊民及路倒病人通報單、汽車毀損照片、被告所
    使用之工具（剪刀、鐵管）照片、太子汽車工業股份有限公
    司（新店服務廠）估價單、文山一分局受理各類案件紀錄表
    佐證，認被告之自白與事實相符，被告係犯刑法第354條之
    毀損罪。又被告為「精神分裂症」患者，其行為時，受明顯
    之精神症所影響，而致其辯識行為違法或依其辨識而行為之
    能力，有顯著減低之情形，並經臺北市立聯合醫院松德院區
    精神科醫師鑑定屬實，有該醫院98年5月5日北市醫松字第
    09830646900號函所檢送之精神鑑定報告書在卷可稽（見原
    審卷第23至25頁），依刑法第19條第2項之規定，減輕其刑
    。另審酌被告未曾受有期徒刑以上刑之宣告（有本院被告前
    案紀錄表1紙在卷可佐），及其犯罪之手段、生活狀況、智
    識程度等一切情狀，量處拘役20日之刑，並諭知易科罰金之
    折算標準。核其認事用法並無違誤，量刑亦稱妥適。
四、上訴人上訴意旨泛稱略以：有政治的情況，行政、司法不明
    ，當時有百人以上，分批以言語刺激累積情緒致犯罪云云，
    惟被告並未依據卷內既有訴訟資料或提出新事實、新證據，
    指摘或表明第一審判決有何採證認事、用法或量刑等足以影
    響判決本旨之不當或違法，而構成應予撤銷之具體事由，依
    上開說明，上訴意旨所述，不足以認為原判決有何不當或違
    法，即與未敘述具體理由無異，其所為上訴，即不符合上訴
    之法定要件，爰不經言詞辯論予以駁回。
五、據上論斷，應依刑事訴訟法第367條前段、第372條，判決如
    主文。
中    華    民    國    98    年    8     月    31    日
                  刑事第六庭  審判長法  官  林堭儀
                                    法  官  張明松
                                    法  官  吳淑惠
以上正本證明與原本無異。
不得上訴。
                                    書記官  陳雅加
中    華    民    國    98    年    9     月    2     日


司法院資訊處製作；財團法人民間司法改革基金會備份。
